hu: Megfelelő rögzítőfelület anyaga: Beton/tégla; Szövet/textília; Üveg; Bőr/műbőr; Fém; Többféle felület; Festett gipszkarton; Papír/karton; Műanyag; Csempe/kerámia; Fa; Egyéb
it: Materiale adatto della superficie di montaggio: Calcestruzzo/Muratura; Tessuto/Tessili; Vetro; Pelle/Vinile; Metallo; Multisuperficie; Cartongesso verniciato; Carta/Cartone; Plastica; Piastrelle/Ceramica; Legno; Altro
ro-RO: Material potrivit pentru suprafața de montare: Beton/zidărie; Material textil/textile; Sticlă; Piele/vinil; Metal; Multi-suprafață; Gips-carton vopsit; Hârtie/carton; Plastic; Faianță/ceramică; Lemn; Altele
cs: Vhodný materiál pro montážní povrch: Beton / zdivo; Látka / textilie; Sklo; Kůže / vinyl; Kov; Více povrchů; Natřený sádrokarton; Papír / karton; Plast; Dlaždice / keramika; Dřevo; Jiné
fi: Sopiva kiinnityspinnan materiaali: Betoni/kivi; Kangas/tekstiilit; Lasi; Nahka/vinyyli; Metalli; Eri pinnat; Maalattu kipsilevy; Paperi/pahvi; Muovi; Kaakeli/keramiikka; Puu; Muu
nl: Geschikt montagemateriaal oppervlak: Beton/metselwerk; Stof/textiel; Glas; Leer/vinyl; Metaal; Meerdere oppervlakken; Geverfde gipsplaat; Papier/karton; Plastic; Tegel/keramiek; Hout; Overig
bg-BG: Подходящ материал на повърхността за монтаж: Бетон/Зидария; Тъкани/Текстил; Стъкло; Кожа/Винил; Метал; За различни повърхности; Боядисан гипсокартон; Хартия/Картон; Пластмаса; Плочки/Керамика; Дърво; Друго
pt-BR: Material da superfície de montagem adequado: Concreto/Alvenaria; Tecido/Têxteis; Vidro; Couro/Vinil; Metal; Várias superfícies; Drywall pintado; Papel/Papelão; Plástico; Azulejo/Cerâmica; Madeira; Outros
en: Suitable mounting surface material: Concrete/Masonry; Fabric/Textiles; Glass; Leather/Vinyl; Metal; Multi-surface; Painted drywall; Paper/Cardboard; Plastic; Tile/Ceramic; Wood; Other
pt-PT: Material adequado da superfície de montagem: Betão/alvenaria; Tecido/têxteis; Vidro; Pele/vinil; Metal; Multissuperfície; Pladur pintado; Papel/cartão; Plástico; Azulejo/cerâmica; Madeira; Outro
ru: Подходящий материал монтажной поверхности: Бетон/кирпичная кладка; Ткань/текстиль; Стекло; Кожа/винил; Металл; Для любых поверхностей; Окрашенный гипсокартон; Бумага/картон; Пластик; Плитка/керамика; Дерево; Другое
fr: Matériau de la surface de pose compatible: Béton/Maçonnerie; Tissu/Textile; Verre; Cuir/Vinyle; Métal; Multi-surface; Cloison sèche peinte; Papier/Carton; Plastique; Carrelage/Céramique; Bois; Autre
sk-SK: Vhodný materiál montážneho povrchu: Betón/Murivo; Látka/Textílie; Sklo; Koža/Vinyl; Kov; Viacero povrchov; Maľovaný sadrokartón; Papier/Kartón; Plast; Obklad/Keramika; Drevo; Iné
ja: 対応取付面素材: コンクリート/石造り; ファブリック/テキスタイル; ガラス; レザー/ビニール; 金属; マルチサーフェス; 塗装済み乾式壁; 紙/段ボール; プラスチック; タイル/セラミック; 木材; その他
sv: Lämpligt material för monteringsyta: Betong/murverk; Tyg/textilier; Glas; Läder/vinyl; Metall; Flera ytor; Målad gipsskiva; Papper/kartong; Plast; Kakel/keramik; Trä; Övrigt
zh-CN: 适用安装表面材质: 混凝土/砖石; 面料/纺织品; 玻璃; 皮革/乙烯基; 金属; 多表面; 喷漆干墙; 纸/纸板; 塑料; 瓷砖/陶瓷; 木材; 其他
vi: Vật liệu bề mặt lắp đặt phù hợp: Bê tông/Khối xây; Vải/Hàng dệt may; Kính; Da/Vinyl; Kim loại; Đa bề mặt; Tường thạch cao sơn; Giấy/Bìa cứng; Nhựa; Gạch/Gốm sứ; Gỗ; Khác
pl: Odpowiedni materiał powierzchni montażowej: Beton / mur; Tkaniny / materiały; Szkło; Skóra / winyl; Metal; Wiele powierzchni; Malowana płyta gipsowo-kartonowa; Papier / tektura; Plastik; Płytki / ceramika; Drewno; Inne
tr: Uygun montaj yüzeyi malzemesi: Beton/Taş duvar; Kumaş/Tekstil; Cam; Deri/Vinil; Metal; Çoklu yüzey; Boyalı alçıpan; Kağıt/Karton; Plastik; Fayans/Seramik; Ahşap; Diğer
sl-SI: Material primeren za montažno površino: Beton / zidani materiali; Tkanina / tekstil; Steklo; Usnje / vinil; Kovina; Več površin; Pobarvane suhomontažne plošče; Papir / karton; Plastika; Ploščice / keramika; Les; Drugo
lt-LT: Tinkamos montavimo paviršiaus medžiagos: Betonas / mūras; Audinys / tekstilė; Stiklas; Oda / vinilas; Metalas; Įvairūs paviršiai; Dažyta gipso kartono plokštė; Popierius / kartonas; Plastikas; Plytelės / keramika; Mediena; Kitas
ko: 적합한 장착 표면 소재: 콘크리트/석재; 원단/직물; 유리; 가죽/비닐; 금속; 다중 표면; 페인트칠된 건식 벽체; 종이/골판지; 플라스틱; 타일/세라믹; 목재; 기타
hr-HR: Prikladan materijal za montažnu površinu: Beton/cigla; Tkanina/tekstil; Staklo; Koža/vinil; Metal; Više površina; Obojeni suhozid; Papir/karton; Plastika; Pločice/keramika; Drvo; Ostalo
zh-TW: 適用安裝表面材質: 混凝土/石材; 布料/紡織品; 玻璃; 皮革/乙烯基; 金屬; 多種表面; 上漆乾式牆; 紙張/紙板; 塑膠; 磁磚/陶瓷; 木材; 其他
th: วัสดุพื้นผิวสำหรับติดตั้งที่เหมาะสม: คอนกรีต/ปูนก่อ; ผ้า/สิ่งทอ; กระจก; หนัง/ไวนิล; โลหะ; หลายพื้นผิว; ผนังเบาทาสี; กระดาษ/กระดาษลัง; พลาสติก; กระเบื้อง/เซรามิก; ไม้; อื่นๆ
nb: Egnet monteringsoverflatemateriale: Betong/mur; Stoff/tekstiler; Glass; Lær/vinyl; Metall; Flere overflater; Malt gips; Papir/papp; Plast; Flis/keramikk; Tre; Annet
es: Material adecuado para la superficie de montaje: Concreto o mampostería; Tela o textiles; Vidrio; Cuero o vinilo; Metal; Multisuperficie; Panel de yeso pintado; Papel o cartón; Plástico; Azulejo o cerámica; Madera; Otro
de: Geeignetes Montageflächenmaterial: Beton/Mauerwerk; Stoff/Textilien; Glas; Leder/Vinyl; Metall; Mehrere Oberflächen; Gestrichene Trockenbauwand; Papier/Karton; Kunststoff; Fliesen/Keramik; Holz; Sonstige
da: Egnet materiale til monteringsflade: Beton/Murværk; Stof/Tekstiler; Glas; Læder/Vinyl; Metal; Flere overflader; Malet gipsvæg; Papir/Pap; Plast; Flise/Keramik; Træ; Andet
el: Κατάλληλο υλικό επιφάνειας τοποθέτησης: Σκυρόδεμα/Τοιχοποιία; Ύφασμα; Γυαλί; Δέρμα/Βινύλιο; Μέταλλο; Πολλαπλών επιφανειών; Βαμμένη γυψοσανίδα; Χαρτί/Χαρτόνι; Πλαστικό; Πλακάκι/Κεραμικό; Ξύλο; Άλλο